臺灣臺南地方法院刑事判決　　　 　 九十四年度易字第三二二號
公　訴　人　臺灣臺南地方法院檢察署檢察官
被　　　告　甲○○　男　49歲.
上列被告因傷害等案件，經檢察官提起公訴（九十四年度偵字第
一五九九號），被告就被訴事實為有罪之陳述，本院裁定進行簡
式審判程序，判決如下：
    主  文
甲○○連續以加害生命之事，恐嚇他人，致生危害於安全，處有
期徒刑肆月，如易科罰金，以參佰元折算壹日；又無故侵入他人
住宅，處有期徒刑貳月，如易科罰金，以參佰元折算壹日；又傷
害人之身體，處有期徒刑參月，如易科罰金，以參佰元折算壹日
。應執行有期徒刑柒月，如易科罰金，以參佰元折算壹日。
    事  實
一、甲○○係乙○○姐夫，具有二親等旁系姻親關係，屬家庭暴
    力防治法第三條第四款之家庭成員。甲○○因故與乙○○發
    生爭執，竟基於概括之犯意，連續於民國九十三年九月二十
    六日十八時許、十九時四十分許、二十時三十分許，在台南
    市○○路一二二巷五號乙○○住所，以「我如不能讓你死，
    我甲○○就自殺在鄭家裡」、「要回去拿武器，讓你死」、
    「你敢報警，讓我去關最好關死我，不然我出來，路頭路尾
    讓我遇到就讓你死」加害他人生命之事恫嚇，致乙○○心生
    畏懼，生危害於安全。甲○○於前揭恐嚇言詞後，復欲進入
    台南市○○路一二二巷五號乙○○住所，惟乙○○拒不開門
    ，竟另行基於無故侵入他人住宅之犯意，於九十三年九月二
    十六日二十時三十分許，未經乙○○同意，以翻越圍牆方式
    無故侵入乙○○上開住所。甲○○進屋後，本欲與乙○○理
    論，然因鄭智仁出面阻擋，其竟另基於傷害乙○○之犯意，
    以手拉扯壓住乙○○頸部、毆打臉部，致乙○○跌落浴室內
    ，受有嘴唇左側瘀腫、左口腔黏膜挫傷、頸部瘀腫、左背部
    挫傷、右臀部瘀腫等之傷害。
二、案經乙○○訴由台南市警察局第二分局報請台灣台南地方法
    院檢察署檢察官偵查起訴。
    理  由
一、本件被告甲○○所犯係死刑、無期徒刑、最輕本刑為三年以
    上有期徒刑以外之罪，其於準備程序中就被訴事實為有罪之
    陳述，經法官告知簡式審判程序之旨，並聽取公訴人、被告
    之意見後，認為適宜由受命法官獨任進行簡式審判程序，依
    刑事訴訟法第二百七十三條之一第一項規定，裁定由法官一
    人獨任進行簡式審判程序，合先敘明。
二、前揭事實，業據被告甲○○於本院審理時供承不諱，核與證
    人即被害人乙○○、證人鄭岱昆、鄭芸典、鄭王紅警詢、偵
    訊證述情節相符。乙○○身體受有傷害，並有十全診所診斷
    證明書一紙在卷可參。是被告之自白核與事實相符，本件事
    證明確，被告上開犯行，洵可認定，應依法論科。
三、按現為四親等以內之旁系姻親為家庭成員，家庭成員間實施
    身體或精神上不法侵害之行為者，均屬家庭暴力，而家庭成
    員間故意實施家庭暴力行為而成立其他法律所規定之犯罪，
    則成立家庭暴力罪，家庭暴力防治法第三條第四款、第二條
    第一項、第二項分別定有明文。被告甲○○係乙○○姐夫，
    分據甲○○、乙○○供陳在卷。核被告甲○○所為，係犯刑
    法第三百零五條恐嚇罪、刑法第三百零六條無故侵入他人住
    宅罪、刑法第二百七十七條第一項傷害罪。被告所為數恐嚇
    行為，時間緊接，觸犯犯罪構成要件相同之罪，顯係出於概
    括犯意反覆為之，應依連續犯之規定論以一罪，並依法加重
    其刑。被告供陳因告訴人說其生一個會殺人的小孩，才恐嚇
    告訴人；復其要進入告訴人屋內，惟遭告訴人所拒，氣不過
    ，才起意爬牆進屋；其進屋本要理論，但被鄭智仁擋住，才
    再與告訴人拉扯，是被告所犯恐嚇、無故侵入他人住宅、傷
    害三罪，犯意各別，行為亦殊，應予分論併罰。爰審酌被告
    與告訴人係家庭成員關係，就家庭間之事不思以誠意或和平
    手段解決，反惡行相向，就其犯罪動機、目的、手段、告訴
    人所受傷害之程度、被告犯罪後坦承犯行之態度等一切情狀
    ，分別量處如主文所示之刑，並定其應執行刑及諭知易科罰
    金之折算標準。
據上論斷，應依刑事訴訟法第二百七十三條之一第一項、第二百
九十九條第一項前段、第三百零五條、第三百零六條、第二百七
十七條第一項、第四十一條第二項、第五十一條第五款，罰金罰
鍰提高標準條例第一條前段、第二條，判決如主文。
本案經檢察官丙○○到庭執行職務
中　　華　　民　　國　九十四  年　　六　　月　　三　　日
　　　　　　　　　刑事第九庭    法　官　蘇清水
以上正本證明與原本無異。
如不服本判決，應於判決送達後十日內，向本院提出上訴
                                書記官  汪姿秀
中　　華　　民　　國　九十四  年　　六　　月　　三　　日
附錄法條：
中華民國刑第二百七十七條普通傷害罪：
傷害人之身體或健康者，處三年以下有期徒刑、拘役或一千元以
下罰金。
犯前項之罪因而致人於死者，處無期徒刑或七年以上有期徒刑；
致重傷者，處三年以上十年以下有期徒刑。
中華民國刑第三百零五條恐嚇危害安全罪：
以加害生命、身體、自由、名譽、財產之事，恐嚇他人致生危害
於安全者，處二年以下有期徒刑、拘役或三百元以下罰金。
中華民國刑第三百零六條侵入住居罪：
無故侵入他人住宅、建築物或附連圍繞之土地或船艦者，處一年
以下有期徒刑、拘役或三百元以下罰金。
無故隱匿其內，或受退去之要求而仍留滯者，亦同。
